臺灣桃園地方法院刑事交通事件裁定　　　　　　　　　九十年度交聲字第二八四號
　　異　議　人　甲○○
右列受處分人因違反道路交通管理處罰條例案件，對於交通部公路局新竹區監理所桃
園監理站於九十年十二月五日所為之處分（原處分：桃監稽違字第五二－Ｄ九Ａ九四
一九五九號），聲明異議，本院裁定如左：
        主  文
原處分撤銷。
甲○○汽車駕駛人，行經有燈光號誌管制之交岔路口闖紅燈處，罰鍰新台幣壹仟捌佰
元整，並記違規點數三點。
        理  由
一、本件異議人於九十年八月十二日十時五分許，騎乘ＲＷＩ－九三二號機車行經桃
    園縣桃園市○○路與國際口時，因闖紅燈為執勤員警當場攔停舉發，填制桃警局
    交字第五二－Ｄ九Ａ九四一九五九號舉發單移送交通部公路局新竹區監理所桃園
    監理站，該站於九十年十二月五日以桃監稽違字第五二－Ｄ九Ａ九四一九五九號
    裁決書處罰鍰新台幣一千八百元，並記違規點數三點。異議人則以：當時伊行經
    永安路往桃園方向，過國際路口後，警察攔伊車，叫伊拿出行照、駕照，伊依指
    示提出後，警察即開單稱伊闖紅燈，當時其左邊及後方都有汽車通過，警察認僅
    伊闖紅燈，伊不能接受，故向法庭提出異議。
二、按道路交通管理處罰條例第五十三條規定：汽車駕駛人，行經有燈光號誌管制之
    交岔路口闖紅燈者，處新台幣一千八百元以上五千四百元以下罰鍰；同條例第六
    十三條第一項第三款規定：有第五十三條之情形者，記違規點數三點。異議人雖
    否認其於上開時地闖紅燈，然本件舉發之警員陳治成於本院審理時稱：當時伊在
    永安、國際路上執行攔檢勤務，伊站在永安路上，異議人從大竹方向那邊過來，
    他騎在外側車道，當時剛好有一台砂石車在永安路要右轉國際路，當時砂石車要
    右轉時燈號已經變黃燈了，因為國際路在那個路段很窄，砂石車要通過非常緩慢
    ，等到那台砂石車整部車轉過去，已經過了三秒了，異議人才直行通過交岔路口
    ，伊才攔檢異議人；伊當初離燈號約二、三十公尺，因為伊是要執行闖紅燈攔檢
    ，所以伊有注意紅綠燈，因為砂石車轉過去時已經時黃燈了，砂石車轉過去後已
    經變成紅燈了，異議人才騎過來等語。查警員陳治成係執行交通勤務之公務員，
    其於用路人違規之有無，為其業務內之事項，其觀察程度自較一般人更為專注，
    應無誤判之可能；且其與異議人素不相識，自無誣指異議人違規之必要，是異議
    人違規之事，應堪認定。又縱如異議人所述，當時尚有其他車輛在其後通過該路
    口，警察不應僅認其闖紅燈。然警方執勤受限於人力，故時有無法就全部違規者
    一併攔查之事；且不法者並不得主張平等原則，此在交通違規事件中，有違規之
    事實即應受罰，違規者本不得主張其他違規者未受處罰，伊亦不應受罰。是異議
    人所稱尚有其他違規者之事，要不得免除其罰責。
三、桃園監理站受理本件舉發後，異議人於應到案日期前之九十年八月二十四日向原
    該站申訴，該站仍依法裁處罰鍰，固屬有據。惟該站制作裁決書時，竟以台灣省
    交通處之名義為之，而台灣省交通處業經於八十八年裁撤，已不復存在，該站以
    不存在之機關為處分名義機關，則該裁決書之作成，於法尚難謂合。異議人異議
    雖無理由，惟該裁決書既非適法，自應由本院予以撤銷，另為裁定，以期適法。
    本院調查結果，以異議人違規事實俱在，依道路交通管理處罰條例第五十三條及
    六十三條第一項第三款規定，並參酌違反道路交通管理事件統一裁罰標準，裁處
    異議人罰鍰新台幣一千八百元，並記違規點數三點，爰裁定如主文。
據上論斷，應依道路交通案件處理辦法第二十條，裁定如主文。
中      華      民      國      九十一    年    四      月    十九      日
                                臺灣桃園地方法院交通法庭
                                      法  官  林明洲
右正本證明與原本無異。
如不服本裁定，應於送達後五日內，向本院提出抗告狀。
                                      書記官  陳韻如
中      華      民      國      九十一    年    四      月    十九      日
